【裁判字號】    89,易,1011
【裁判日期】    900112
【裁判案由】    傷害
【裁判全文】
臺灣雲林地方法院刑事判決                        八十九年度易字第一一一號
    公  訴  人  臺灣雲林地方法院檢察署檢察官
    被      告  丙○○
    被      告  甲○○
右列被告等因傷害案件，經檢察官提起公訴（八十九年度偵字第四五三九號），本院
判決如左：
    主  文
丙○○、甲○○傷害人之身體，各處拘役貳拾日，如易科罰金，均以參佰元折算壹日
。
    事  實
一、丙○○於民國（下同）八十九年八月十四日下午四時許，在雲林縣麥寮鄉○○路
    「太陽神騎士漢堡店」內，因金錢糾紛與莊雅慧發生爭執，莊雅慧之母乙○○聞
    訊趕至上開漢堡店察看，而與丙○○發生口角，丙○○乃持店內椅子砸向乙○○
    ，致乙○○受有左肩挫傷合併瘀血之傷害。嗣於同年月二十一日下午三時許，莊
    雅慧（已經檢察官不起訴處分）夥同其夫甲○○，至雲林縣麥寮鄉○○村○○路
    一○七號丙○○住處，欲理論上開發生於「太陽神騎士漢堡店」內糾紛之事，甲○○竟起意傷害，徒手毆打丙○○，致丙○○受有臉部、胸部、腹部、手指、右
    腳及左上肢多處擦傷之傷害。
二、案經乙○○、丙○○訴由雲林縣警察局台西分局報請臺灣雲林地方法院檢察署檢
    察官偵查起訴。
    理  由
一、被告甲○○坦承有於八十九年八月二十一日下午三時許，在雲林縣麥寮鄉○○村
    ○○路一○七號丙○○住處，毆打丙○○之事實，核與告訴人丙○○於警訊及偵
    審中之指訴情節相符，並有現場照片及告訴人丙○○受傷之驗傷診斷書在卷可稽
    。另被告丙○○否認有何傷害之犯行，辯稱：我只是用手推告訴人王美月一下而
    已，我並沒有用椅子毆打告訴人王美月。惟查，被告丙○○確有於八十九年八月
    十四日下午四時許，在上開「太陽神騎士漢堡店」內用椅子毆打告訴人王美月等
    情，業經告訴人王美月於警訊及偵審中指訴綦詳，核與證人莊雅慧於警訊中證稱
    ：被告丙○○於漢堡店內有毆打我母親王美月等語相符，且告訴人王美月與被告
    丙○○發生爭執後確受有左肩挫傷合併瘀血之傷害，亦有告訴人王美月提出之診
    斷證明書在卷可參，衡情被告丙○○如僅以手推告訴人王美月一下，如何能造成
    告訴人王美月左肩之傷害？是就告訴人王美月之傷勢以觀，堪信其指訴為真，被
    告丙○○上開所辯顯不足採。本件事證明確，被告二人之犯行洵堪認定，應依法
    論科。
二、核被告丙○○、甲○○二人所為，均係犯刑法第二百七十七條第一項之普通傷害
    罪。爰審酌被告二人均無前科紀錄，有本院被告全國前案紀錄表在卷可按，素行
    尚稱良好，惟因細故爭執而傷害人，且告訴人王美月及被告丙○○所受傷害尚非
    嚴重等一切情狀，各量處如主文所示之刑，並諭知易科罰金之折算標準。又按刑
    法第四十一條易科罰金之規定，已於九十年一月十日修正公布，同年月十二日生
    效，依刑法第二條第一項本文規定，應適用修正後之刑法第四十一條第一項本文
    ，諭知易科罰金之折算標準，，併此敘明。
據上論斷，應依刑事訴訟法第二百九十九條第一項前段，刑法第二條第一項本文、第
二百七十七條第一項、修正後刑法第四十一條第一項本文，罰金罰鍰提高標準條例第
一條前段、第二條，判決如主文。
本案經檢察官丁○○到庭執行職務
中      華      民      國      九十      年      一      月    十二    日
                                        臺灣雲林地方法院刑事第一庭
                                            法  官
如不服本判決，應於判決送達後十日內，向本院提出上訴狀。（須附繕本）


司法院資訊處製作；財團法人民間司法改革基金會備份。
